### Pâquarse Delvich Mahouvi

## Data Analyst | Data Scientist

S.	https://paquarse.github.io/
å≡	Permis B

$\vee$	mahouvipaquarse@gmail.com
Œ	0751872880

Fort de 2 ans d'expérience dans la data et diplômé d'un Mastère Spécialisé en Science des Données, je suis à la recherche d'un CDI pour mettre mes compétences au service de nouveaux défis. Curieux et passionné par l'innovation, j'excelle dans la résolution de problèmes complexes et m'adapte rapidement à de nouveaux environnements technologiques.

### **EXPÉRIENCES PROFESSIONNELLES**

Data Analyst, Data Scientist en alternance (2 ans) - Orange Business, Cesson-Sévigné, Bretagne, France

De septembre 2022 à septembre 2024

- Création et maintien des flux de données. Mise en place de nouveaux outils de machine learning. Chefferie de projet transversal : Data, IA et ChatBot. API Management ; Exploration et analyse des données provenant de diverses sources (NoSQL, SQL, JSON, Excel...).
- Recueil des besoins utilisateurs, traduction des besoins fonctionnels en spécifications techniques, travail dans un environnement international (Inde, Île Maurice, Égypte), coordination opérationnelle des équipes techniques, valorisation de la donnée.
- Conception et maintenance de tableaux de bord et reporting de suivi de KPI, Analyse et interprétation des KPI. Animation d'ateliers de data quality ; Présentation des résultats d'études aux équipes décisionnaires.

Data Analyst, Data Scientist en stage — Orange Business, Cesson-Sévigné, Bretagne, France

De mai 2022 à septembre 2022

• Mise en place de modèle de prévision de la durée d'incident sur les offres cloud; Mise en place de dictionnaire de données, Mise en place de nouveaux process; Pilotage des réunions de fin de sprints, Conception de Canvas (ELK) basés sur des requêtes ESSQL.

#### **PROJETS**

- Big Data : Conception d'architectures de données avec Cassandra, MongoDB et Elasticsearch pour optimiser le stockage et l'analyse de données volumineuses
- Machine Learning Operations : Déploiement de modèles de prédiction de catégories de prix de téléphones portables avec MLflow.
- Machine Learning: Développement d'un système de recommandation de films en Python, utilisant des techniques de filtrage collaboratif et basées sur le contenu pour optimiser les suggestions personnalisées aux utilisateurs.
- NLP: Collecte de données via l'API Twitter et analyse avec PySpark pour la classification de tweets.
- Deep learning: Classification de radiographique pulmonaire pour une reconnaissance de cas de Covid19.
- Automatisation : Scraping et analyse automatique des offres d'emploi sur Indeed
- Réussite au MOOC de la CNIL sur le RGPD

#### **FORMATIONS**

Mastère Spécialisé (Bac+6) Expert en Science des données — Institut national des sciences appliquées (INSA) de Rouen, France D'octobre 2023 à septembre 2024

Master Mathématiques Appliquées, parcours sciences des données, économétrie et statistique — Université de Rennes, France De septembre 2021 à août 2023

Licence Mathématiques et Informatique Appliquées aux Sciences Humaines et Sociales (MIASHS) — Université de Caen, France De septembre 2020 à mai 2021

### **COMPÉTENCES**

Langages: CSS, Dax, HTML, Latex, Markdown, Python, R, SAS, SQL

Database: Azure Data Management, Big Query, Cassandra,

Elasticsearch, MongoDB, MySQL

Outils: Dataïku, Docker, ELK, Git, Keras, MLflow, Spark, Scikit-learn,

Snowflake, Stata, SPSS, Studio3T, Tensorflow

Méthode de travail: Méthode Agile, Scrum, Jira

Bureautique: Word, Excel, PowerPoint

Data Visualisation: DataStudio, Kibana, Power BI, Tableau, Rshinny

# **QUALITÉS HUMAINES**

Esprit d'analyse et de synthèse, Esprit d'équipe, Adaptabilité, Autonomie, Force de proposition, Storytelling, Leadership, Fiabilité, Curiosité, Communicateur naturel, je m'épanouis particulièrement dans un environnement de travail collaboratif

# **RÉSEAUX SOCIAUX**

@Paquarse

in @paquarse-mahouvi-48868b211/

### **LANGUES**

Français Native

Anglais Professionnel